【裁判字號】    98,聲,342
【裁判日期】    981124
【裁判案由】    停止執行
【裁判全文】
臺灣雲林地方法院民事裁定               98年度聲字第342號
聲  請  人  乙○○
相  對  人  甲○○
上列當事人間聲請停止執行事件，本院裁定如下：
    主  文
聲請駁回。
    理  由
一、本件聲請人聲請意旨略以：鈞院98年度司執字第9074號強制
    執行事件之拍賣標的，即坐落於雲林縣元長鄉○○段1060地
    號土地（下稱系爭土地），為聲請人於民國（下同）98年10
    月13日應買拍定在案。嗣相對人以其為系爭土地毗連之同地
    段1051地號土地之現耕所有權人為由，於同年、月27日具狀
    向鈞院主張就系爭土地有優先購買權，鈞院乃要求聲請人提
    供帳戶資料以退還繳納之保證金。茲因上開1051地號土地地
    目為「墓」，數十年來均作為墳墓用地使用，與農地重劃條
    例第5 條第3 款所規定毗連耕地之現耕所有權人之「耕地」
    要件不符，依法本不得主張優先購買權，聲請人並已具狀提
    起確認相對人之優先購買權不存在之訴，然為免上揭執行程
    序繼續進行致伊受有不可回復之損害，爰聲請准予供擔保停
    止云云。
二、按強制執行程序開始後，除法律另有規定外，不停止執行。
    有回復原狀之聲請，或提起再審或異議之訴，或對於和解為
    繼續審判之請求，或提起宣告調解無效之訴、撤銷調解之訴
    ，或對於許可強制執行之裁定提起抗告時，法院因必要情形
    或依聲請定相當並確實之擔保，得為停止強制執行之裁定，
    強制執行法第18條定有明文。又第三人就執行標的物有足以
    排除強制執行之權利者，得於強制執行程序終結前，向執行
    法院對債權人提起異議之訴，如債務人亦否認其權利時，並
    得以債務人為被告。為同法第15條所明文規定。而所謂就執
    行標的物有足以排除強制執行之權利者，係指對於執行標的
    物有所有權、典權、留置權、質權存在情形之一者而言，則
    有最高法院44年台上字第721 號、68年台上字第3190號判例
    意旨可資參照。
三、本件聲請人主張已向法院對相對人提起確認優先購買權不存
    在之訴等情，固有聲請人所提出蓋有本院收文章之民事起訴
    狀影本乙份為據，勘信屬實。惟聲請人並非就系爭標的物有
    足以排除強制執行之權利而為異議，而係為確認第三人之優
    先購買權不存在，所提起之訴訟；準此，聲請人所提上開訴
    訟，核與前揭得聲請停止執行之要件，已有不合。況且，本
    件既屬關於強制執行之標的物拍定後，關於核發權利移轉證
    書等程序，所生之爭執，乃是執行法院如何就聲請人之舉證
    ，本其職掌克盡形式審查功能，適用法律，而為適當處理，
    以因應或預防衍生其他爭執等問題，而此等拍定程序後之爭
    執，確與法律規範停止執行之時機、要件有間。
四、綜上，本件聲請人之聲請，與首揭停止執行所規定之時機、
    要件有間，自難認為有理由，應予駁回，爰裁定如主文。
中    華    民    國    98    年    11    月    24    日
                  民事第一庭    法  官  黃玉清
以上正本係照原本作成
如對本裁定抗告須於裁定送達後10日內向本院提出抗告狀，並應
繳納抗告費新台幣1,000 元。
中    華    民    國    98    年    11    月    24    日
                                書記官  林美鳳


司法院資訊處製作；財團法人民間司法改革基金會備份。
